臺灣臺中地方法院民事判決
110年度訴字第3252號
原      告  Ａ女       （真實姓名年籍詳卷）
法定代理人  Ａ女之父   （真實姓名年籍詳卷）
被      告  黃意竣  

兼法定代理  
人          黃偉翔  
            尤品潔  
上列當事人間侵權行為損害賠償事件，本院於民國111年2月8日
言詞辯論終結，判決如下：
    主    文
被告應連帶給付原告新台幣（下同）25萬元，及自111年1月14日
起算至清償日止，按年息5%計算之利息。
原告其餘之訴駁回。
訴訟費用由被告連帶負擔25%，餘由原告負擔。
本判決原告勝訴部分得假執行。但被告如以新臺幣25萬元為原告
預供擔保，得免為假執行。
原告其餘假執行之聲請駁回。
    事實及理由
甲、程序方面：
一、按訴狀送達後，原告不得將原訴變更或追加他訴，但被告同
    意、擴張或減縮應受判決事項之聲明者，不在此限，民事訴
    訟法第255條第1項第1款、第3款分別定有明文。本件原告起
    訴時原以丙○○及丙○○之母甲○○為被告，並聲明：「被告二人
    應連帶賠償原告100萬元，及自起訴狀繕本送達翌日起至清
    償日止，按年息5%計算之利息。」（見本院卷13頁）。嗣於
    111年1月13日言詞辯論期日追加丙○○之父乙○○為被告，及更
    正聲明為：「被告三人應連帶給付原告100萬元，及自起訴
    狀繕本送達翌日起至清償日止，按年息5%計算之利息。」，
    並經被告乙○○當庭同意（見本院卷62頁）；復於111年2月8
    日言詞辯論期日減縮本件利息起算日為自「111年1月14日」
    起算（見本院卷68頁），核與上開規定相符，應予准許。
二、被告丙○○、乙○○、甲○○受合法通知，未於最後言詞辯論期日
    到場，核無民事訴訟法第386條所列各款情形，此部分爰依
    原告之聲請，由其一造辯論而為判決。
乙、實體方面：
壹、兩造主張：
一、原告主張：
　㈠原告係94年3月9日出生，至110年3月9日始滿16歲，與被告黃
    意峻（93年11月26日生）係男女朋友關係。被告丙○○於109
    年10月4日10時許在其位於臺中市○○區○○路0段00巷00弄00號
    住處，違反原告之意願，先用手指頭撫摸及插入原告下體，
    復不顧原告反對，進行性交行為。之後被告丙○○又數次強行
    與被害人發生性行為，並將其陰莖插入被害人下體內及完成
    射精行為，自109年10月4日至110年3月8日止，原告合計遭
    受被告丙○○10次之強制性侵行為。原告因至110年5月29日驗
    孕時發現懷孕。
  ㈡被告丙○○與原告發生共10次之性交行為，被告丙○○不法侵害
    原告之權利，且原告因與被告丙○○多次性交後懷孕，並於11
    0年6月1日至實施子宮頸擴張與子宮內腔搔刮（含流產手術
    ），將懷胎數週之胎兒實施流產手術，造成原告身心巨大創
    傷。原告並因遭受性侵後產生創傷後壓力症候群，日夜難以
    入眠。被告丙○○與其父母即被告乙○○、甲○○迄今未曾與原告
    談論和解，並無賠償意願。原告爰依民法第184條第1項前段
    、第195條第1項及第187條第1項提起訴訟，請求被告3人連
    帶賠償原告精神慰撫金100萬元。
　㈢並聲明：被告應連帶給付原告100萬元，及自111年1月14日起
    至清償日止，按年息5%計算之利息。原告願供擔保，請准宣
    告假執行。
二、被告未於最後言詞辯論期日到庭，依其等先前到庭所為陳述
    略以：
　㈠本件案發時，被告丙○○也未滿16歲。原告與被告丙○○於110年
    3月就分手了，同年5月時，原告也有跟其他男性交往。原告
    所稱其於110年6月1日之流產手術，以及110年9月23日至澄
    清醫院就其精神疾病之診療，與本件無關。
　㈡並聲明：駁回原告之訴及假執行之聲請。如受不利判決，願
    供擔保免為假執行。
貳、兩造不爭執及爭執事項
一、不爭執事項：
　㈠原告與被告丙○○均為未滿18歲之未成年人，被告丙○○因與原
    告自109年10月4日起至110年3月8日止，先後發生10次性交
    行為，經本院少年法庭以110年度少護字第410號裁定交付保
    護管束；嗣原告提起抗告，復經臺灣高等法院臺中分院少年
    法庭110年度少抗字第27號駁回抗告而確定。（見本院卷49
    至53頁及臺灣高等法院臺中分院110年度少抗字第27號卷21
    至24頁）
　㈡被告乙○○、甲○○為丙○○之法定代理人。
二、爭執事項： 
　㈠原告與被告丙○○發生性行為是否有違反原告之意願？
　㈡原告得否請求被告3人連帶賠償精神慰撫金？原告請求100萬
    元之數額，是否過高？
參、本院判斷：
一、原告與被告丙○○發生性行為是否有違反原告之意願？
　㈠本件被告對於丙○○有與原告（14歲以上未滿16歲），自109年
    10月4日起，至110年3月8日止，在臺中市○○區○○路0段00巷0
    0弄00號自家住處，先後10次，以自己的陰莖插入原告的陰
    道內，與原告為性交行為之事實，已為自認，自堪採憑。
　㈡原告另主張被告丙○○係違反原告之意願而對原告強制性交行
    為之事實，被告則有爭執，則依民事訴訟法第277條之規定
    ，自應由原告對被告黃意峻有違反原告意願為強制性交行為
    之事實負舉證之責任。經查：本院調取本院110年度少調第9
    63號審理卷審閱後，發現本件原告於警詢時稱兩人在被告丙○○房間躺在床上，就親親、抱抱，接著就自然而然發生性行
    為等語；原告在與被告丙○○發生第一次性行為結束後，其仍
    多次前往被告丙○○家中，並無嫌惡、拒絕的情緒反應；再觀
    諸案發期間兩人間之截圖對話內容，被告丙○○與原告均言語
    露骨，百無禁忌，互相挑逗，其間並無任何異狀等情狀，本
    件除原告片面主張外，並無其他任何積極證據足資證明被告
    丙○○有違反原告之意願而強制與原告發生性交行為。故本件
    原告既無法舉證以實其說，自僅能認定被告丙○○與原告間僅
    係合意發生性行為。且就本院上開認定之事實，本院少年法
    庭及臺灣高等法院臺中分刑事庭亦同此認定，此有本院少年
    法庭110年度少護字第410號裁定及臺灣高等法院臺中分院11
    0年度少抗字第27號裁定在卷可參。
　㈢另被告雖抗辯原告尚有與其他男生交往，原告懷孕流產與被
    告丙○○無關云云，然並未能舉證以實其說，其等空言否認該
    事實，並無足取。
二、原告得否請求被告3人連帶賠償精神慰撫金？原告請求100萬
    元之數額，是否過高？
　㈠按因故意或過失，不法侵害他人之權利者，負損害賠償責任
    。故意以背於善良風俗之方法，加損害於他人者亦同。但能
    證明其行為無過失者，不在此限；又無行為能力人或限制行
    為能力人，不法侵害他人之權利者，以行為時有識別能力為
    限，與其法定代理人連帶負損害賠償責任；不法侵害他人之
    身體、健康、名譽、自由、信用、隱私、貞操，或不法侵害
    其他人格法益而情節重大者，被害人雖非財產上之損害，亦
    得請求賠償相當之金額，民法第184條第1項、第187條第1項
    、第195條第1項分別定有明文。原告與被告丙○○係合意於前
    開時、地發生性行為乙節，雖為兩造所不爭執，惟原告發生
    性行為時係未滿16歲之未成年人，而對於未滿16歲男女為性
    交，刑法第227條第3項已有處罰明文。民法第195條第1項明
    定貞操權為應受保護的人格權，貞操權之內涵，在法律體系
    明文肯定此一權利後，即應由傳統觀念強調女子性生活之純
    潔無暇，轉變為強調個人身體自主權與性自主權不容侵害，
    而貞操權為法律保護之人格法益，貞操權保護之法益，係在
    於任何人（不分男女）惟有自由意思下得為婚姻外之性交，
    不受他人不法干涉。即貞操權係以性之尊嚴及自主為內容之
    權利，是貞操權是否遭受侵害，應參酌法律體制上性自主權
    有無受侵害而予界定。在現行法律體制下，既不承認未滿16
    歲男女有同意為性交之能力，與其性交在刑法上即構成犯罪
    ，故被告丙○○雖得原告之同意與之為性交行為，在民法上仍
    不能阻卻其違法性，而發生侵害貞操權之侵權行為責任，且
    不以情節重大為必要（最高法院66年台上字第3484號裁判意
    旨參照）。是就妨害性自主行為應認乃侵害貞操權。被告丙○○上開行為乃侵害原告之貞操權，原告即得依民法第184條
    、第195條第1項之規定請求被告賠償其非財產上損害。又被
    告丙○○行為係限制行為能力人，被告甲○○、乙○○係被告丙○○
    之法定代理人，則被告甲○○與乙○○對於原告所受損害，自應
    與被告丙○○連帶負損害賠償責任。 
  ㈡慰撫金之賠償，其核給之標準固與財產上損害之計算不同，
    然非不可斟酌雙方身分資力與加害程度，及其他各種情形核
    定相當之數額（最高法院51年台上字第223號裁判意旨參照
    ），是以慰撫金之多寡，應斟酌雙方之身分、地位、資力與
    加害之程度及其他各種情形核定相當之數額。其金額是否相
    當，自應依實際加害情形與被害人所受之痛苦及雙方之身分
    、地位、經濟狀況等關係決定之（最高法院85年度台上 字
    第460號判決意旨參照）。爰審酌原告現就讀高中、名下無
    任何財產；被告丙○○高職肄業，從事臨時工，月收入約2萬
    元，名下無財產、被告甲○○係高中畢業，在市場賣東西，月
    收入約2-3萬元，名下無財產、被告乙○○係高中畢業，在市
    場賣東西，月收入約2-3萬元，名下無不動產等情，業據兩
    造陳明在卷，並有本院依職權調取兩造之稅務電子閘門財產
    所得調件明細表等件附卷可憑。被告丙○○於行為時甫滿16歲
    ，係思慮欠周之未成年人，其明知原告未滿16歲，思慮不足
    ，缺乏自我保護能力，仍對原告為性行為，造成原告懷孕流
    產，身心受有傷害；及審酌兩造身分、地位、經濟狀況等一
    切情狀，認原告請求之精神慰撫金以25萬元為適當為適當。
    逾此數額之請求，為無理由。
三、綜上所述，原告依侵權行為之法律關係，請求被告連帶給付
    原告25萬元，及111年1月14日起至清償日止，依年息5%計算
    之利息，為有理由，應予准許。逾此範圍之請求，則屬無據
    ，不應准許。
四、本件原告勝訴部分，所命給付之金額未逾50萬元，應依職權
    宣告假執行，惟被告陳明願供擔保請准宣告免為假執行，亦
    無不合，爰酌定相當之金額准許之。
五、本件事證已臻明確，兩造其餘之攻擊防禦方法及所提之證據
    ，經本院審酌後，認與判決結果不生影響，爰毋庸一一論述
    ，併此敘明。
肆、結論：本件原告之訴為一部有理由，一部無理由，依民事訴
    訟法第385條第1項前段、第85條第2項、第389條第1項第5款
    、第392條第2項，判決如主文。
中　　華　　民　　國　　111 　年　　2 　　月　　22　　日
                  民事第二庭    法  官  李悌愷
正本係照原本作成。
如對本判決上訴，須於判決送達後20日內向本院提出上訴狀（須
附繕本）。如委任律師提起上訴者，應一併繳納上訴審裁判費。
中　　華　　民　　國　　111 　年　　2 　　月　　22　　日
                                書記官  蘇文熙